【裁判字號】    99,易,1072
【裁判日期】    990820
【裁判案由】    竊盜
【裁判全文】
臺灣臺南地方法院刑事判決              99年度易字第1072號
公  訴  人  臺灣臺南地方法院檢察署檢察官
被      告  丙○○
選任辯護人  李合法  律  師
            趙培皓  律  師
            劉芝光  律  師
上列被告因竊盜案件，經檢察官提起公訴（99年度偵字第9745號
），被告於本院調查時為有罪之陳述後，經本院命以簡式審判程
序審理，判決如下：
    主  文
丙○○攜帶兇器竊盜，處有期徒刑柒月，扣案之板手壹支沒收；
又攜帶兇器竊盜，處有期徒刑捌月，扣案之板手壹支沒收。應執
行有期徒刑拾月。緩刑年，緩刑期間付保護管束，並應於本判
決確定之日起壹年內，依執行檢察官之命令向指定之政府機關、
政府機構、行政法人、社區或其他符合公益目的之機構或團體，
提供貳佰小時之義務勞務。扣案之板手壹支沒收。
    事實及理由
一、本件被告於準備程序為有罪之表示，而經本院裁定以簡式審
    判程序加以審理，依刑事訴訟法第273條之2、第159條第2項
    之規定，不適用傳聞法則有關限制證據能力之相關規定；並
    得依同法第310條之2準用第454條之規定製作略式判決書（
    僅記載「證據名稱」），合先敘明。
二、本件犯罪事實、證據及應適用之法條，除於犯罪事實欄補充
    「被告有如附表所示之前科紀錄」，及證據補充「被告於本
    院審判時之自白」外，餘均引用檢察官起訴書之記載（如附
    表）。
三、按刑法第321條第1項第3款之攜帶兇器竊盜罪，係以行為人
    攜帶兇器竊盜為其加重條件，此所謂兇器，其種類並無限制
    ，凡客觀上足對人之生命、身體、安全構成威脅，具有危險
    性之兇器均屬之，且祇須行竊時攜帶此種具有危險性之兇器
    為已足，並不以攜帶之初有行兇之意圖為必要（最高法院79
    年臺上字第5253號判例要旨參照）。查被告丙○○於本案中
    使用之扣案扳手1支，其全長23公分，由金屬製成，質地堅
    硬，兩端是圓形中空，入手沈重等情，業經本院當庭勘驗明
    確（見本院卷第27頁），若持上開扳手攻擊人體，自能成傷
    ，客觀上自足以對人之生命、身體、安全構成威脅，顯為具
    有危險性之兇器無訛。是辯護人辯稱上開扳手不是殘害他人
    兇器，洵屬無據。
四、核被告所為，均係犯刑法第321條第1項第3款之加重竊盜罪
    。被告先後所為加重竊盜犯行，犯意各別，應予分論併罰。
    又被告雖前曾於民國95年間，因竊盜案件，經本院判決判處
    拘役30日，並於95年8月31日易科罰金執行完畢，是其仍未
    曾受有期徒刑以上刑之宣告等情，有卷附臺灣高等法院被告
    前案紀錄表可稽，本院審酌被告犯後已坦認犯行，應認已有
    悔意，又被告所竊取之物品價值不高，且被告已與被害人丁
    ○○達成和解、被害人甲○○已領回其所有之避震器，有和
    解書及贓物認領保管單各1份在卷可稽，本院認被告經此偵
    審程序，當知所警惕，信無再犯之虞，應再予被告自新機會
    ，爰宣告緩刑3年，以啟自新。惟為使被告能切實記取教訓
    ，避免再犯，爰依刑法第74條第2項第5款之規定，命其於
    本判決確定之日起1年內，依執行檢察官之命令，向指定之
    政府機關、機構、政行法人、社區或公益機構、團體等提供
    200小時之義務勞務，併依刑法第93條第1項第2款之規定，
    於緩刑期間付保護管束。
五、被告攜以行竊之扳手，為被告丙○○所有供犯罪所用之物，
    爰一併宣告沒收；另扣案之手機含晶片卡，雖係被告所有，
    但並非供行竊所用之物，亦非預備供犯本案所用之物，自均
    無庸為沒收之諭知，附此敘明。
據上論斷，應依刑事訴訟法第273條之1第1項、第299條第1項前
段、第310條之2、第454條第2項，刑法第321條第1項第3款、第
93條第1項第2款、第74條第1項第1款、第2項第5款、第51條第5
款、第38條第1項第2款，判決如主文。
本案經檢察官乙○○到庭執行職務。
中    華    民    國    99    年    8     月    20    日
                  刑事第七庭    法  官  鄧希賢
以上正本證明與原本無異。
如不服本判決，應於收受本判決後10日內，向本院提出上訴書狀
，並應敘述具體理由。如未敘述上訴理由者，應於上訴期間屆滿
後20日內向本院補提理由書狀（均須按他造當事人之人數附繕本
）「切勿逕送上級法院」。
                                書記官  鄭梅君
中    華    民    國    99    年    8     月    20    日
附錄本案論罪科刑法條全文：
中華民國刑法第321條
（加重竊盜罪）
犯竊盜罪而有左列情形之一者，處6月以上、5年以下有期徒刑：
一、於夜間侵入住宅或有人居住之建築物、船艦或隱匿其內而犯
    之者。
二、毀越門扇、牆垣或其他安全設備而犯之者。
三、攜帶兇器而犯之者。
四、結夥三人以上而犯之者。
五、乘火災、水災或其他災害之際而犯之者。
六、在車站或埠頭而犯之者。
前項之未遂犯罰之。

司法院資訊處製作；財團法人民間司法改革基金會備份。
